臺灣高等法院民事裁定　　　　　　　　　 92年度上字第668號
上　訴　人　Ｃ○○
　　　　　　Ｂ○○
　　　　　　玄○○
被　上訴人　Ｓ○○等１０３人（如附表所示）
上列當事人間租佃爭議事件，上訴人對於中華民國93年11月10日
本院第二審判決，提起上訴，本院裁定如下：
　　主　文
上訴駁回。
第三審訴訟費用由上訴人玄○○、Ｂ○○負擔五分之三，餘由上
訴人Ｃ○○負擔。
　　理　由
一、按民事訴訟法第466條之1規定：「對於第二審判決上訴，上
    訴人應委任律師為訴訟代理人。但上訴人或其法定代理人具
    有律師資格者，不在此限。上訴人之配偶、三親等內之血親
    、二親等內之姻親，或上訴人為法人、中央或地方機關時，
    其所屬專任人員具有律師資格並經法院認為適當者，亦得為
    第三審訴訟代理人。第1項但書及第2項情形，應於提起上訴
    或委任時釋明之。上訴人未依第1項、第2項規定委任訴訟代
    理人，或雖依第 2項委任，法院認為不適當者，第二審法院
    應定期先命補正。逾期未補正亦未依第466條之2為聲請者，
    第二審法院應以上訴不合法裁定駁回之。」。又提起民事第
    三審上訴，應於上訴狀內表明上訴理由，其上訴狀內未表明
    上訴理由者，上訴人應於提起上訴後20日內，提出理由書於
    原第二審法院；未提出者，法院毋庸命其補正，由原第二審
    法院以裁定駁回之，同法第 471條第一項亦定有明文。本件
    上訴人於中華民國93年12月13日提起第三審上訴，未於上訴
    狀內提出委任律師或具律師資格之關係人為訴訟代理人之委
    任狀及上訴理由書，經本院裁定命上訴人於 7日內補正前揭
    委任狀，上訴人已收受裁定，有送達證書在卷可憑，茲已逾
    期限，上訴人迄今仍未補正委任狀及提出上訴理由書，揆諸
    前揭條文規定，其等上訴顯不合法。
二、據上論結，本件上訴為不合法，依民事訴訟法第466條之1第
    4項、第471條第1項後段、第95條、第78條、第85條第1項但
    書，裁定如主文。
中　　華　　民　　國　　94　　年　　2　 　月　　15　　日
                  民事第十三庭審判長法　官  張宗權
　　　　　　　　　　　     　　　 　法　官  陳永昌
　　　　　　　　　　　      　　　　法　官  陳忠行
正本係照原本作成。
如不服本裁定，應於收受送達後十日內向本院提出抗告狀，並應
繳納抗告費新台幣一千元。
中　　華　　民　　國　　94　　年　　2　 　月　　16　　日
　　　　　　　　　　　　　　　　　　書記官  李明昇
附表：
被　上訴人　Ｓ○○　住台北縣八里鄉大崁村大堀湖臨1之5號
　　　　　　Ｖ○○　住台北縣八里鄉大崁村大堀湖臨1之5號
　　　　　　Ｕ○○　住台北縣林口鄉太平村後坑34號
　　　　　　Ｗ○○　住台北縣三重市○○路○段26巷20號2樓
　　　　　　Ｑ○○　住台北縣五股鄉○○路○段15之1號6樓
　　　　　　午○○　住台北縣八里鄉大崁村大崁腳31號
　　　　　　巳○○　住台北縣八里鄉大崁村大崁腳31號
　　　　　　乙○○　住台北縣五股鄉○○路○段22巷29號1樓
　　　　　　天○○　住台北縣三重市○○路○段151巷35號2樓
　　　　　　申○○　住台北縣八里鄉大崁村大崁腳31之2號3樓
　　　　　　己○○　住台北縣八里鄉大崁村大崁腳31號
　　　　　　庚○○　住台北縣八里鄉大崁村大崁腳31號
　　　　　　戊○○　住台北縣八里鄉大崁村大崁腳31號
　　　　　　Ｐ○○　住台北縣八里鄉訊塘村訊塘埔2號
　　　　　　Ｌ○○　住台北縣八里鄉米倉村烏山頭3之1號
　　　　　　Ｏ○○　住台北縣八里鄉米倉村烏山頭1號之23
　　　　　　Ｈ○○　住台北縣八里鄉米倉村烏山頭29之43號1
                      樓
　　　　　　Ｅ○○　住台北縣八里鄉○○村○○路6之19號4樓
　　　　　　Ｊ○○　住台北縣八里鄉米倉村烏山頭8號
　　　　　　Ｆ○○　住台北縣蘆洲市○○路80號5樓之2
　　　　　　Ｇ○○　住台北縣蘆洲市○○路80號5樓之2
　　　　　　Ｉ○○　住台北縣蘆洲市○○路80號5樓之2
　　　　　　戌○○　住台北縣八里鄉米倉村烏山頭8之1號
　　　　　　黃○○　住台北縣八里鄉龍源村龍形24號
　　　　　　Ａ○○　住台北縣八里鄉龍源村龍形24號
　　　　　　Ｄ○○　住台北縣板橋市○○街16號5樓
　　　　　　Ｍ○○　住基隆市○○區○○街26巷2號
　　　　　　癸○○　住台北縣八里鄉大崁村大崁腳10之3號
　　　　　　Ｒ○○　住台北縣八里鄉○○村○○路65五號之2
　　　　　　辛○○　住台北縣八里鄉○○村○○路2之51號2樓
　　　　　　宙○○　住台北縣八里鄉○○村○○街51號
　　　　　　地○○　住台北縣八里鄉大崁村大崁腳18號之1
　　　　　　亥○○　（Ｚ000000000）
          　　　　　住台北縣八里鄉○○村○○路73號
　　　　　　寅○○　住台北縣蘆洲市○○路185巷31弄30號3樓
　　　　　　卯○○　住新竹市○○路○段298巷7弄2號6樓
　　　　　　甲○○　（即李諒記之繼承人）
　　　　　　　　　　住台北市○○區○○路299巷5號
　　　　　　壬○○　（同上）
　　　　　　　　　　住台北市○○區○○街57巷8號5樓
　　　　　　丁○○　（同上）
　　　　　　　　　　住台北市○○區○○街41巷4號4樓
　　　　　　辰○○　（同上）
　　　　　　　　　　住台北市○○區○○街57巷8號5樓
　　　　　　丙○○　住台北市○○路113巷95弄106號
　　　　　　宇○○　住台北縣八里鄉訊塘村訊塘埔60號
　　　　　　Ｔ○○　住台北縣八里鄉米倉村渡船頭3號之5
　　　　　　未○○　住台北市○○路○段295號2樓
　　　　　　子○○　住台北縣八里鄉○○村○○路2之59號7樓
　　　　　　丑○○　住台北縣八里鄉○○村○○路2之59號7樓
            李文良　住台北市○○區○○路383巷1號
            李良村　住台北市○○區○○路383巷1號
            李罔市　住台北市○○區○○路383巷1號
            陳　儉　住台北市○○區○○路242巷99號
            陳　文　住台北縣樹林市○○路373巷7弄21號
            陳寶順　住台北縣八里鄉大崁腳18號
            陳喜敬　住台北縣八里鄉大崁腳41號之3中山路
            陳　旦　住台北縣淡水鎮○○路210號12樓
            陳美津　住台北市大安區○○○路○段291巷2號8樓
            林萬益　住台北縣八里鄉○○村○○路○段386巷21
                      號
            林萬得　住台北縣三重市○○○路32號
            林金蘭　住台北市○○區○○街215號4樓
            林　對　住台北市○○區○○街215號3樓
            林玟玲　住台北市○○區○○街215號3樓
            林秀美　住台北市○○區○○路235巷23號2樓
            林秀卿　住台北縣中和市○○路○段31巷22號5樓
            李林梅桂　（即李清圳之繼承人）
　　　　　　　　　　住台北縣八里鄉○○村○○鄰○○路○段83
                    巷1號
　　　　　　李文興　（同上）
　　　　　　　　　　住台北縣八里鄉○○村○○鄰○○路○段83
                    巷1號
            李文章　（同上）
　　　　　　　　　　住台北縣八里鄉○○村○○鄰○○路○段83
                    巷1號
            李美鳳　（同上）
　　　　　　　　　　住台北市○○區○○街465號18樓
　　　　　　李美月　（同上）
　　　　　　　　　　住台北縣八里鄉○○村○○路○段65巷17
                    號8樓
　　　　　　李阿好　（同上）
　　　　　　　　　　住台北縣八里鄉○○路○段210巷191號
　　　　　　李俞品　（同上）
　　　　　　　　　　住台北縣林口鄉○○○路○段68巷10之2號
　　　　　　李美玉　（同上）
　　　　　　　　　　住台北縣八里鄉○○村○○路○段65巷9號
                      6樓
　　　　　　李子龍　（即亥○○之繼承人）Ｚ0000000
  　　　　　　　　　00
　　　　　　　　　　住台北縣八里鄉○○村○○鄰○○路○段81
                    號
            李子鵬　（同上）
　　　　　　　　　　住台北縣八里鄉○○村○○鄰○○路○段81
                      號
            李繁治　住台北縣八里鄉大崁村大崁腳32號
            李進順　住台北縣八里鄉○○路○段106號之1
　　　　　　張福來　台北縣新莊市○○里○鄰○○路125巷17號
　　　　　　張志銘　台北縣新莊市○○里○鄰○○路125巷17號
            李火木　住台北縣八里鄉○○村○鄰○○路○段125
                      號
            張慶常　住台北縣八里鄉○○村○○鄰○○路56之16
                      號
            張順進　住台北縣八里鄉○○村○○鄰○○○路1之13
                      號
            張木基  住台北縣八里鄉○○村○○鄰○○○路1之13
                      號
            李張玉女　住台北縣八里鄉○○村○鄰○○路○段
                        180號
            李月珍　住台北市○○區○○街173號2樓
            李月寶　住台北縣八里鄉長坑村11鄰常坑口36號
            葉權德　住台北縣八里鄉○○村○鄰○○路○段8號
            葉樹根　住台北縣八里鄉○○村○鄰○○路○段8號
            葉金連　住台北縣八里鄉米倉村16鄰渡船頭3號之5
            李成三　住台北縣八里鄉○○村○○路○段60號
            李萬居　住台北縣八里鄉大崁村16鄰大崁腳34之2
                      號
            李科緯　住台北縣八里鄉○○村○鄰○○路16之1號
            李科禧　住台北縣八里鄉○○村○鄰○○路2之65號
                    1、2樓
            李科練　住台北縣八里鄉○○村○鄰○○路16之1號
            張正川　（即Ｎ○○之承受訴訟人）
　　　　　　　　　　住台北縣八里鄉○○村○○路○段19號
  　　　　　張正坤　（同上）
　　　　　　　　　　住台北縣八里鄉○○村○○路○段17號
　　　　　　張金聰　（同上）
　　　　　　　　　　住台北縣八里鄉○○村○○路○段15號
            莊張金葉　（同上）
                　　住台北縣蘆洲市○○里○○街22巷35之1
                      2樓
            張陳涼　（同上）
                　　住台北縣蘆洲市○○○里○○路60號
            張金賢　（同上）
                　　住台北縣三重市○○里○○路○段15巷8號
            張林雪鳳　（即Ｋ○○之承受訴訟人）
                　　住基隆市○○區○○里○○路212巷19弄
                      13之1號
            張建昌　（同上）
                    住桃園縣中壢市○○里○○街53巷17號
　　　　　　張建卿　（同上）
                　　住基隆市○○區○○里○○路212巷19弄
                      13之1號
　　　　　　張金燕　（同上）
　　　　　　　　　　住台北縣板橋市○○里○○街111巷3弄6
                      號4樓
　　　　　　張建鑫　（同上）
　　　　　　　　　　住台中縣清水鎮○○里○○路97號之166
　　　　　　李宗諺　（即酉○○○之承受訴訟人）
　　　　　　　　　　住台北縣新莊市○○路○段52巷6號2樓
　　　　　　李建均　（同上）
　　　　　　　　　　住台北縣新莊市○○路○段52巷6號2樓
　　　　　　　　　　（以上被上訴人共同送達代收人呂榮海律
  　　　　　　　　　師）
